Adrian Alexander Abreu B.

Programador Front-End

Ingeniero en Informatica. Con experiencia en el area de 5 años en el manejo de Lenguajes y Frameworks tales como **JavaScript** y **Reactjs** Funcional y Clases, Typescript, Conocimientos avanzada en CSS (Grid y Flexbox), SASS y BOOTSTRAP, MATERIAL UI y STYLE COMPONENTS para la estructuración de páginas Web, Consumo de API REST, REDUX y manejo en de repositorios Git (GitHub y GitLab). bases de datos relacionales (Mysql, Postgres) Experiencia Back-end en Node.Js

EXPERIENCIA PROFESIONAL

FKTech | Desarrollador Front-End | Octubre 27 - Junio 2023

Programador Frontend con el Cliente McDonald

- Manejo de Javascript (framworks React Hooks y Clases, Typescript).
- Uso de node para el control de protocolos https y maquetado web.
- bases de datos relacionales (Mysql, Postgres, DBeaber) y AWS.
- Uso de Style-Components y Material-UI.
- Uso de Jira y confluence.

Ombutech | Programador Front-End | Marzo 2020 - Septiembre 2021

- Desarrollado y maquetación Web para clientes de España y Latinoamérica.
- Manejo de JQuery y JavaScript.
- PHP (framework de la empresa).
- Manejo de repositorio GitLab.

EY | Auditor | Nov 2019 - Febrero 2020

Auditor de Riesgo y Tecnología para el Cliente CENCOSUD

- Revisión de Controles
- Cumplimiento de Operaciones
- Administración de Operaciones de Seguridad

Freecode | Enero 2017 - Agosto 2020

Desarrollador Freelance. React Hooks y Javascript.

- Elaboración y Validación de Formularios web (React-Form-Hooks)
- E-commerce
- Calculadora
- Paginación de Sitio Web
- Validación de Usuario.

ORACLE | Desarrollador Web | Mayo 2018 - Sept 2018

- Desarrollador Web para el Cliente Movistar Venezuela.
- Programador Front-End, Angular JS, HTML5 y CSS.
- SQL Server.

FORMACIÓN

INGENIERO EN INFORMATICA / Universidad Alejandro de Humboldt

Fecha de Graduación/Recibido Agosto-2018



CONTACTO



+54 11-4195-3778



CABA



eidrian747@gmail.com



https://www.linkedin.com/in/adrianabreu-998024135/

SOFTWARE

- JavaScript / Ecmascript
- Reactjs
- TypeScript
- React Router DOM
- CSS (flexbox y Grid)
- Consumo de API REST.
- Node.Js
- WorkFlow GitLab y GitHub
- MySQL, MongoDB.
- Redux
- **Postgres**
- **Styles Components**
- Jira y Confluence

IDIOMAS

Ingles

Oral: Basico

Escrito: Avanzado

COMPETENCIAS

- ✓ Metodología Scrum
- √ Flexibilidad y Adaptación
- ✓ Proactividad
- ✓ Trabajo en Equipo
- ✓ Orientación al logro de Resultados